臺灣桃園地方法院刑事判決　　　　　 99年度易字第886號
公　訴　人　臺灣桃園地方法院檢察署檢察官
被　　　告　林俊男
指定辯護人　公設辯護人彭詩雯
上列被告因違反毒品危害防制條例案件，經檢察官聲請簡易判決
處刑（99年度毒偵字第4069號），本院認不宜以簡易判決處刑(9
9 年度桃簡字第2444號) ，改依通常程序審判，嗣被告於審判程
序進行中為有罪之陳述，經檢察官聲請改依協商程序而為判決，
本院判決如下：
    主      文
林俊男施用第二級毒品，累犯，處有期徒刑捌月。
    事實及理由
一、按檢察官聲請以簡易判決處刑之案件，經法院認為有刑事訴
    訟法第451 條之1 第4 項但書之情形者，應適用通常程序審
    判之，刑事訴訟法第452 條定有明文。查本件被告林俊男被
    訴違反毒品危害防制條例乙案，本院認不宜以簡易判決處刑
    ，爰依同法第452 條之規定，改用通常程序審判，又被告於
    審判程序進行中為有罪之陳述，爰經檢察官聲請改依協商程
    序審判之，合先敘明。
二、犯罪事實: 林俊男前於民國87年間因施用毒品案件，經本院
    以87年度毒聲字第423 號裁定送勒戒所觀察、勒戒，於87年
    7 月1 日入勒戒處所，執行結果認有繼續施用毒品之傾向，
    經本院以87年度毒聲字第965 號裁定令入戒治處所施以強制
    戒治，其後經本院以87年度毒聲字第3084號裁定停止戒治，
    於87年12月23日出戒治處所，復經本院以88年度毒聲字第13
    51號裁定撤銷停止戒治，於88年9 月8 日入戒治處所，再經
    本院以89年度毒聲字第427 號裁定停止戒治，於89年1 月31
    日出戒治處所，於89年3 月27日保護管束期滿，並經臺灣桃
    園地方法院檢察署檢察官於89年10月21日以89年度戒偵字第
    593 號為不起訴處分確定；於91年間又因施用毒品案件，經
    本院以91年度毒聲字第1290號裁定令入戒治處所施以強制戒
    治，於91年5 月9 日入戒治處所，嗣經本院以91年度毒聲字
    第3636號裁定停止戒治，於92年2 月26日出戒治處所，於92
    年5 月5 日保護管束期滿，該次行為經本院以91年度易字第
    1633號判決判處有期徒刑7 月確定；於91年間又因偽造文書
    案件，經本院以91年度訴字第1252號判決判處有期徒刑1 年
    6 月確定；於92年間因詐欺案件，經本院以93年度桃簡字第
    756 號判決判處有期徒刑3 月確定；於92年因毒品危害防制
    條例案件，經本院以92年度易字第1402號判決判處有期徒刑
    7 月確定；於95年間因違反稅捐稽徵所案件，經臺灣臺東地
    方法院以95年度成簡字第38號判決判處有期徒刑3 月確定；
    上開各罪經臺灣臺東地方法院以96年度聲減字第62號裁定減
    為有期徒刑3 月又15日、9 月、1 月又15日、3 月又15日、
    1 月又15日，並定應執行有期徒刑1 年1 月確定，於96年7
    月16日執行完畢出監( 構成累犯) 。詎其仍不知悔改，明知
    甲基安非他命為毒品危害防制條例第2 條第2 項第2 款所規
    定之第二級毒品，不得施用、持有，仍基於施用第二級毒品
    之犯意，於99年6 月22日某時許，在其桃園縣桃園市某公廁
    內，施用第二級毒品甲基安非他命1 次。嗣於99年6 月22日
    中午12時許，因酒後駕車為警在新北市板橋區( 原台北縣板
    橋市○ ○○路與新站路口查獲，因其有毒品前科，經警徵得
    其同意採尿送驗，結果呈安非他命類甲基安非他命陽性反應
    ，而悉上情。案經臺北縣政府警察局板橋分局報請臺灣桃園
    地方法院檢察署檢察官偵查後聲請簡易判決處刑，本院認不
    宜以簡易判決處刑，改依通常程序審判，嗣被告於審判程序
    進行中為有罪之陳述，經檢察官聲請改依協商程序審判之。
三、證據名稱：
    (一)被告林俊男於本院審理程序中之自白。
    (二)臺灣檢驗科技股份有限公司濫用藥物檢驗報告、臺北縣政
      府警察局板橋分局偵辦毒品危害防制條例案被移送人姓名
      及代碼對照表、臺北縣政府警察局查獲毒品案件尿液檢體
      監管紀錄表各1 份。
四、本件經檢察官與被告於審判外達成協商之合意且被告已認罪
    ，其合意內容為：就其施用第二級毒品部分，被告願受科刑
    範圍為有期徒刑8 月。經查，上開協商合意並無刑事訴訟法
    第455 條之4 第1 項所列情形之一，檢察官聲請改依協商程
    序而為判決，本院爰不經言詞辯論，於協商合意範圍內為協
    商判決。
五、應適用之法條：刑事訴訟法第452 條、第455 條之4 第2 項
    、第455 條之8 ，毒品危害防制條例第10條第2 項，刑法第
    11條前段、第47條第1 項。
六、本判決除有刑事訴訟法第455 條之4 第1 項第1 款、第2 款
    、第4 款、第6 款、第7 款所定情形之一，或違反同條第2
    項規定者外，不得上訴。
七、如不服本件判決，而有前項各款所定情形之一者，得自收受
    判決送達之日起10日內，向本院提出上訴書狀，上訴於第二
    審法院。
本案經檢察官黃惠玲到庭執行職務。
中    華    民    國    100     年    2    月    22   日
                  刑事第二庭   審判長法  官 徐培元
                                     法  官 陳秋君
                                     法  官 李麗珍
以上正本證明與原本無異。
如不服本件判決，而有刑事訴訟法第455 條之4 第1 項第1 款、
第2 款、第4 款、第6 款、第7 款所定情形之一，或違反同條第
2 項規定者，得自收受判決送達之日起10日內，向本院提出上訴
書狀，上訴於第二審法院。
                                     書記官 阮蘭翔
中    華    民    國   100    年    3     月    3     日
附錄法條:
毒品危害防制條例第10條第2項
施用第一級毒品者，處 6 月以上 5 年以下有期徒刑。
施用第二級毒品者，處 3 年以下有期徒刑。